臺灣臺中地方法院刑事判決
110年度交易字第1914號
公  訴  人  臺灣臺中地方檢察署檢察官
被      告  洪祐丞


上列被告因公共危險案件，經檢察官提起公訴（110年度速偵字
第4625號），本院判決如下：
    主    文
洪祐丞吐氣所含酒精濃度達每公升零點二五毫克以上而駕駛動力
交通工具，累犯，處有期徒刑陸月，如易科罰金，以新臺幣壹仟
元折算壹日。
    犯罪事實
一、洪祐丞自民國110年11月28日21時許至22時許止，在臺中市
    大雅區中和三路路邊，飲用啤酒後，明知酒後控制力及注意
    力均受影響，已達不能安全騎乘動力交通工具之程度，竟仍
    基於酒後駕駛動力交通工具之犯意，旋於同日23時40分前某
    時許，騎乘車號000-000號普通重型機車上路，欲前往超商
    購物。嗣同日23時40分許，行經臺中市○○區○○路000號前道
    路時，因違反交通法規左轉彎時未顯示方向燈而為警攔查，
    當場施以酒精濃度測試，測得其呼氣中所含酒精濃度為每公
    升0.46毫克，而查獲上情。
二、案經臺中市政府警察局大雅分局報告臺灣臺中地方檢察署檢
    察官偵查起訴。
    理    由
一、證據能力部分：
　　按被告以外之人於審判外之言詞或書面陳述，除法律有規定
    者外，不得作為證據；被告以外之人於審判外之陳述，雖不
    符合刑事訴訟法第159 條之1 至第159 條之4 之規定，但經
    當事人於審判程序同意作為證據，法院審酌該言詞陳述或書
    面陳述作成時之情況，認為適當者，亦得為證據。當事人、
    代理人或辯護人於法院調查證據時，知有第159 條第1 項不
    得為證據之情形，而未於言詞辯論終結前聲明異議者，視為
    有前項之同意，刑事訴訟法第159 條第1 項、第159 條之 5
    定有明文。查本件判決認定犯罪事實所引用之被告洪祐丞以
    外之人於審判外之陳述，公訴人及被告迄至言詞辯論終結前
    均未聲明異議，且經本院審酌該等證據資料製作時之情況，
    並無違法不當及證明力明顯過低之瑕疵，堪認作為證據應屬
    適當，依上開規定，均具有證據能力。至於不具供述性之非
    供述證據，並無傳聞法則之適用，該等證據既無證據證明係
    公務員違背法定程序所取得，復經本院踐行調查證據程序，
    且與本案具有關聯性，亦均有證據能力。
二、認定犯罪事實之證據及理由：
　　上揭犯罪事實，業據被告洪祐丞於警詢、偵查中及本院審理
    時均坦承不諱（見速偵卷第32至34、67至68頁，本院卷第29
    、30頁），並有員警職務報告、臺中市政府警察局道路交通
    事故當事人酒精測定紀錄表、臺中市政府警察局大雅分局取
    締酒後駕車案件檢核表、酒駕源頭管制分析表、證號查詢機
    車駕駛人、車輛詳細資料報表、臺中市政府警察局舉發違反
    道路交通管理事件通知單影本（見速偵卷第29、41、43至44
    、45、57、59、47頁），上開補強證據足以擔保被告前開任
    意性自白之真實性，核與事實相符，可採為證據，本件事證
    明確，被告犯行堪以認定，應依法論科。
三、論罪科刑：
  ㈠核被告所為，係犯刑法第185條之3第1項第1款之吐氣所含酒
    精濃度達每公升0.25毫克以上而駕駛動力交通工具罪。
　㈡查被告前因酒後駕駛公共危險案件，經本院以109中交簡字第
    1487號判決判處有期徒刑5月確定，於110年11月1日易服社
    會勞動履行完成執行完畢等情，有上開判決、臺灣高等法院
    被告前案紀錄表等在卷可憑。被告受有期徒刑之執行完畢後
    ，5年以內故意再犯本案有期徒刑以上之罪，本院審酌被告
    所犯前罪與本案犯罪，均屬於故意犯罪類型，且均係酒後駕
    車公共險案件，顯見前案有期徒刑執行並無顯著成效，被告
    對於刑罰之反應力薄弱，仍應適用累犯規定予以加重，不致
    生被告所受之刑罰超過其所應負擔罪責，導致其人身自由因
    此遭受過苛之侵害，而有不符憲法罪刑相當原則，進而牴觸
    憲法第23條比例原則情形，予以加重最低本刑並無罪刑不相
    當之情事，爰依刑法第47條第1項之規定加重其刑。　
  ㈢爰以行為人之責任為基礎，審酌被告明知酒精成分對人之意
    識能力具有不良影響，酒後騎乘機車對一般往來之公眾及駕
    駛人自身皆具有高度危險性，既漠視自己安危，尤枉顧公眾
    安全，而於服用酒類後，其呼氣酒精濃度達每公升0.46毫克
    ，已處於不能安全駕駛動力交通工具之狀態仍騎乘機車輛，
    嚴重危害行車安全，且前已有多起酒後駕車公共危險之前科
    紀錄；惟慮被告犯後坦承酒後騎車，態度尚稱良好，兼衡其
    自述高職畢業之教育程度、父母親均已過世、離婚、有一個
    29歲孩子、現在鐵工廠上班、每月收入新臺幣2萬多元、獨
    自租屋每月房租6千元、經濟狀況勉持等語（見本院卷第31
    至32頁），暨其犯罪動機、目的、手段、犯罪所生之危害等
    一切情狀，量處如主文所示之刑，並諭知易科罰金之折算標
    準。
據上論斷，應依刑事訴訟法第299條第1項前段，刑法第185條之3
第1項第1款、第47條第1項、第41條第1項前段，刑法施行法第1
條之1第1項，判決如主文。　　
本案經檢察官陳佞如提起公訴，檢察官蔣得龍到庭執行職務。
中　　華　　民　　國　　111 　年　　1 　　月　　24　　日
                  刑事第九庭    法  官  彭國能
以上正本證明與原本無異。
如不服本判決應於收受判決後20日內向本院提出上訴書狀，並應
敘述具體理由；其未敘述上訴理由者，應於上訴期間屆滿後20日
內向本院補提理由書（均須按他造當事人之人數附繕本）「切勿
逕送上級法院」。
                                書記官  陳宇萱
中　　華　　民　　國　　111 　年　　1 　　月　　24　　日
附錄本案論罪科刑所犯法條
刑法第185條之3第1項第1款
駕駛動力交通工具而有下列情形之一者，處 2 年以下有期徒刑
，得併科 20 萬元以下罰金：
一、吐氣所含酒精濃度達每公升零點二五毫克或血液中酒精濃度
    達百分之零點零五以上。